最高法院刑事判決　　　　　　　　　　　　　　　　八十七年度台上字第九四九號
　　上　訴　人　甲○○
　　選任辯護人　張瑞釗律師
　　　　　　　　邱曉欣律師
右上訴人因違反藥事法案件，不服臺灣高等法院中華民國八十六年十月二十二日第二
審判決( 八十六年度上訴字第四六五三號，起訴案號：臺灣士林地方法院檢察署八十
六年度偵字第七七五號 )，提起上訴，本院判決如左：
　　主  文
上訴駁回。
    理  由
按刑事訴訟法第三百七十七條規定，上訴於第三審法院，非以判決違背法令為理由，
不得為之。是提起第三審上訴，應以原判決違背法令為理由，係屬法定要件。如果上
訴理由狀並未依據卷內訴訟資料，具體指摘原判決不適用何種法則或如何適用不當，
或所指摘原判決違法情事，顯與法律規定得為第三審上訴理由之違法情形，不相適合
時，均應認其上訴為違背法律上之程式，予以駁回。本件原判決依憑證人陳志偉在警
訊、偵審中之供述及當場查獲之警員梁勝雄在第一審中之證言，當場查獲扣案之安非
他命一包，卷附內政部警政署刑事警察局檢驗該包扣押物結果確檢出甲基安非他命成
份之該局民國八十六年二月二十一日刑鑑字第九六一九號檢驗通知書等證據，參酌上
訴人甲○○之供詞，及證人陳志偉嗣後在第一審調查時雖曾否認上訴人有於八十六年
一月三日轉讓安非他命一次予伊之情事，但經一再就其於警訊及偵查中所為之證言告
以要旨，予以訊問調查，始又證稱上訴人確有於原判決所載時地無償轉讓安非他命予
伊，足見陳志偉迴護上訴人之心態甚明，所為證言應無設詞誣陷之可能。況本件被查
獲時係凌晨五時十分許，上訴人接獲陳志偉索取安非他命電話後短短數分鐘內，即單
獨持扣案之安非他命一包前往查獲地點被查獲，益見上訴人與陳志偉間就轉讓安非他
命已有一定之信賴與默契，陳志偉證稱：曾於八十六年一月三日撥打0000000
號電話聯絡上訴人，上訴人接聽後持送一包安非他命至約定地點交付，伊二度向上訴
人索討安非他命一節，堪予採信等情，予以綜合判斷，認上訴人成立藥事法第八十三
條第一項之轉讓禁藥罪。另說明上訴人於八十六年一月十日之轉讓行為，係陳志偉經
警授意所為，陳志偉無受讓之真意，該次上訴人著手於轉讓安非他命之實行而不遂，
為未遂犯。其因轉讓而持有安非他命之低度行為，應為轉讓之高度行為所吸收，不另
論罪。其先後二次轉讓禁藥之行為，係基於概括之犯意而為，雖有既遂、未遂之分，
仍應依刑法第五十六條之規定從既遂論以一罪。因而維持第一審關於論處上訴人連續
明知為禁藥而轉讓罪刑部分之判決，已詳敘其所憑之證據及對於證據判斷取捨之理由
。所為論斷均有卷存資料可資覆按，從形式上觀察，並無違背法令之情形。上訴意旨
仍執前詞，否認犯罪，僅屬單純之事實爭執，對於原判決依憑上述證據所為之論斷，
究竟有如何不適用法則或適用不當之違法情事，並未依據卷內訴訟資料具體指明，徒
憑己見，泛詞指摘原判決有理由不備及應於審判期日調查之證據而未予調查之違法云
云，自非適法之第三審上訴理由。此外上訴意旨就原判決對於上訴人二次轉讓禁藥之
犯行，第一次為既遂，第二次屬未遂，而依連續犯之規定從既遂論以一罪之明白論斷
，誤指為對於第二次之犯行為轉讓既遂之判決，而泛指原判決有不適用法則或適用不
當，及有判決之「主文」與「事實」、「理由」不一致之違法云云，顯亦與前揭得為
第三審上訴理由之法定要件不相適合。至關於刑之量定及緩刑之宣告，係實體法上賦
予法院得為自由裁量之事項，是否宣告緩刑，法院本屬有權斟酌決定，如未宣告緩刑
，自不生不適用法則之違法問題。上訴意旨指摘原判決未宣告緩刑，亦未於判決理由
說明不為宣告緩刑之理由，嫌有違誤云云，殊非適法之第三審上訴理由。應認本件上
訴違背法律上之程式，予以駁回。又本件為程序判決，所請宣告緩刑，無從斟酌，併
此敘明。
據上論結，應依刑事訴訟法第三百九十五條前段，判決如主文。
中      華      民      國    八十七    年      三      月     十二     日
                              最高法院刑事第七庭
                                  審判長法官  董  明  霈
                                        法官  丁  錦  清
                                        法官  賴  忠  星
                                        法官  林  茂  雄
                                        法官  王  居  財
      右正本證明與原本無異
                                              書  記  官
中      華      民      國    八十七    年      三      月     十八     日
